ko: 레코더 키워크: 키리스; 다중 키; 단일 키; 기타
nl: Blokfluit kleppenwerk: Zonder kleppen; Meerdere kleppen; Enkele klep; Overig
pt-PT: Mecanismo de chaves da flauta: Sem chaves; Várias chaves; Chave simples; Outro
hu: Furulyabillentyűk kezelése: Billentyű nélküli; Több billentyűs; Egy billentyűs; Egyéb
pl: Mechanika fletu prostego: Bezklapowy; Wiele klap; Pojedyncza klapa; Inne
ja: リコーダーのキー機構: キーレス; マルチプルキー; シングルキー; その他
vi: Phím đàn ghi âm: Không phím; Nhiều phím; Phím đơn; Khác
zh-TW: 直笛按鍵系統: 無按鍵; 多按鍵; 單按鍵; 其他
sk-SK: Klapky zobcovej flauty: Bez klapiek; Viacero klapiek; Jedna klapka; Iné
ro-RO: Clapele flautului drept: Fără clape; Mai multe clape; O singură clapă; Altele
en: Recorder keywork: Keyless; Multiple keys; Single key; Other
bg-BG: Клапи на блокфлейтата: Без клапи; С няколко клапи; С една клапа; Други
fr: Clétage de la flûte à bec: Sans clé; Clés multiples; Clé unique; Autre
lt-LT: Blokflauto klavišai: Be vožtuvų; Keli vožtuvai; Vienas vožtuvas; Kitas
sv: Blockflöjttangent: Utan klaffar; Flera klaffar; Enkelklaff; Övrigt
cs: Klávesy zobcové flétny: Bez klapek; Více klapek; Jedna klapka; Ostatní
hr-HR: Tipkovnica snimača: Bez tipki; Više tipki; Jedna tipka; Ostalo
pt-BR: Flauta doce chaves: Sem chaves; Múltiplas chaves; Chave simples; Outro
fi: Nokkahuilun koskettimisto: Ilman läppiä; Useita läppiä; Yksi läppä; Muu
de: Klappenmechanik der Blockflöte: Ohne Klappen; Mehrere Klappen; Einzelne Klappe; Sonstige
sl-SI: Tipkovnica s snemalnikom: Brez zaklopk; Več zaklopk; Ena zaklopka; Drugo
el: Σύστημα πλήκτρων της φλογέρας: Χωρίς κλειδιά; Πολλαπλά κλειδιά; Μονό κλειδί; Άλλο
ru: Клапанный механизм блокфлейты: Без клапанов; Несколько клапанов; Один клапан; Другое
th: การทำงานของเครื่องบันทึก: ไม่มีคีย์; หลายคีย์; คีย์เดี่ยว; อื่นๆ
zh-CN: 竖笛按键机制: 无按键; 多按键; 单按键; 其他
da: Blokfløjtes klapper: Uden klapper; Flere klapper; Enkelt klap; Andet
nb: Blokkfløyte-mekanikk: Uten klaffer; Flere klaffer; Én klaff; Annet
it: Tasti del registratore: Senza chiavi; Chiavi multiple; Singola chiave; Altro
es: Mecanismo de teclas de flauta dulce: Sin llaves; Varias llaves; Una llave; Otro
tr: Kaydedici tuş takımı: Tuşsuz; Çoklu tuş; Tek tuş; Diğer